【裁判字號】    90,交訴,14
【裁判日期】    901029
【裁判案由】    
【裁判全文】
臺灣臺北地方法院刑事判決                              九十年交訴字第十四號
    公  訴  人  臺灣臺北地方法院檢察署檢察官
    被      告  乙○○
    選任辯護人  張樹萱律師
右列被告因公共危險等案件，檢察官聲請以簡易判決處刑( 八十九年度偵字第九七五
七號 )，經本院臺北簡易庭受理( 九十年北交簡字第八號 )後，認不宜以簡易判決處
刑而移
        主      文
乙○○駕駛動力交通工具肇事，致人受傷而逃逸，處有期徒刑拾月，緩刑年。緩刑
期內付保護管束。
其餘被訴過失傷害部分，公訴不受理。
        事      實
一、乙○○以駕駛營業小客車為業，為從事駕駛業務之人。其於八十九年四月十七日
    下午一時卅分許，駕駛一輛車牌U2-803號營業小客車，沿雙向四車道之臺北市○
    ○○路( 北側 )由東往西方向行駛，途經長安東路、新生北路有號誌交岔路口，
    欲左轉新生北路( 南向 )行駛之際，理應注意車前狀況並隨時採取必要之安全措
    施，及注意轉彎車應讓直行車先行，而依當時係日間自然光線、天候晴、路面乾
    燥無缺陷、視距良好無障礙物且行車管制號誌動作正常等情形觀之，並無任何足
    令乙○○有何不能注意之情事，其應注意能注意卻疏未注意，即貿然駕車左轉新
    生北路行駛，以致左後車身擦撞一輛由成年男子甲○○所駕駛刻沿長安東路( 南
    側 )第二車道對向直行駛來之車牌DQM-378 號輕型機器腳踏車前車頭。甲○○駕
    車失控倒地，受有右手背多處擦傷之傷害。乙○○駕駛該輛車牌U2-803號營業小
    客車( 動力交通工具 )肇事致人( 甲○○ )受傷後逃逸。幸有不詳姓名路人記下
    肇事營業小客車車牌「U2-803」交予甲○○報警循線查獲。
二、案經被害人甲○○訴由臺北市政府警察局中山分局報請臺灣臺北地方法院檢察署
    檢察官偵查起訴。
        理      由
一、有罪部分：
    (一)訊據被告乙○○矢口否認於前揭時地駕車肇事逃逸，辯稱略以沒有印象云云
        。經查：右揭事實，業據被害人甲○○指訴歷歷，並有道路交通事故調查報
        告表、交通事故談話紀錄表、交通事故補充資料表及車損相片等件在卷可稽
        。被害人甲○○因本件交通事故受有右手背多處擦傷之傷害，亦有臺大醫院
        診斷書一紙在卷( 偵查卷第六頁 )。被害人甲○○駕駛之車牌DQM-378 號輕
        型機器腳踏車前車頭為警採集之黃色車輛烤漆，經警採集被告乙○○駕駛之
        該輛車牌U2-803號營業小客車之黃色烤漆，送請內政部警政署刑事警察局鑑
        驗結果「極相似」，亦有該局八十九年九月二日刑鑑字第八八三○○號鑑驗
        通知書一件在卷( 偵查卷第廿八頁、第廿九頁 )可按。被告乙○○空言否認
        ，所辯無非係畏罪卸責之詞，不足採信。況查被告乙○○已與被害人甲○○
        達成民事上和解賠償損害，有和解書影本一紙在卷。本件被告乙○○駕駛動
        力交通工具( 車牌U2-803號營業小客車 )肇事致人( 甲○○ )受傷而逃逸之
        事實，洵堪認定屬實，應予依法論科。
    (二)核被告乙○○所為，係犯刑法第一百八十五條之四駕駛動力交通工具肇事致
        人受傷而逃逸罪。爰審酌被告乙○○犯行雖然惡劣、幸被害人甲○○所受傷
        勢尚屬輕微、且被告乙○○已與被害人甲○○達成民事上和解賠償損害等一
        切情狀，量處如主文所示之刑，以示懲儆。末查被告乙○○未曾受有期徒刑
        以上刑之宣告，有臺灣高等法院檢察署刑案紀錄簡覆表一件在卷可稽，其經
        此次教訓自當知所警惕而應無再犯之虞，本院認其前所受宣告之刑，以暫不
        執行為適當，爰併予宣告緩刑三年，緩刑期內付保護管束，以勵自新。
二、不受理部分：
    (一)按告訴乃論之罪，告訴人於第一審辯論終結前得撤回其告訴，又告訴經撤回
        者，應諭知不受理之判決，刑事訴訟法第二百三十八條第一項及第三百零三
        條第三款定有明文。
    (二)查本件告訴人甲○○告訴被告乙○○業務過失傷害部分，起訴書認此部分係
        犯刑法第二百八十四條第二項前段過失傷害罪，惟依同法第二百八十七條規
        定，須告訴乃論。茲據告訴人當庭撤回其過失傷害部分之告訴，載明筆錄在
        卷。依照上開說明，本件業務過失傷害部分，爰不經言詞辯論，逕為諭知不
        受理之判決。
據上論斷，應依刑事訴訟法第四百五十二條，第二百九十九條第一項前段，第三百零
三條第三款，第三百零七條，刑法第一百八十五條之四，第七十四條第一款，第九十
三條第一項，判決如主文。
本案經檢察官蔡名堯到庭執行職務。
中      華      民      國    九    十    年      十      月    廿九    日
                          臺灣臺北地方法院交通法庭
                                  法  官  鍾      華
右正本證明與原本無異。
如不服本判決，應於判決送達後十日內向本院提出上訴狀(應抄附繕本)。告訴人
或被害人如對於本判決不服者，應具備理由請求檢察官上訴，其上訴期間之計算
係以檢察官收受判決正本之日期為準。
                                  書記官  黃  繡  琴
中      華      民      國    九    十    年      十      月  二十九    日
附錄本案所犯法條全文
刑法第一百八十五條之四：
駕駛動力交通工具肇事，致人死傷而逃逸者，處六月以上五年以下有期徒刑。


司法院資訊處製作；財團法人民間司法改革基金會備份。
